# 收入确认时点问题

提问人：sjcpa123456 时间：2022-08-03 19:10:45
陈版：
您好，公司与客户签订的合同里约定，公司在收到全部款项时，产品所有权转移，但合同基本都约定将合同金额的5%作为质保金，质保金一般在交付验收后1-2年支付。这样就会导致公司收到全部款项的时点与产品交付验收时点距离较远，像向陈版请教：公司在收取质保金前已经收取了合同的大部分款项，公司能否在收到95%款项时确认收入。望陈版不吝赐教，感谢！

回答人：chenyiwei
一般理解“公司在收到全部款项时，产品所有权转移”是保护性条款，旨在保证货款回收。但会计上收入确认时点为商品控制权转移时，通常为实际交付时，或者客户验收确认时。在该时点确认全部收入和成本，对应地将尚未收到的价款计入应收账款和合同资产。其中质保金一般计入合同资产。

提问人：sjcpa123456 时间：2022-08-05 10:47:30
陈版，目前公司存在一部分设备销售后，客户付款进度远远滞后于合同约定，还有一部分账龄已经较长但未收到任何款项的情形。根据合同约定，如果客户不回款，公司的确有权力把设备拉回来。对于这种款没有收到，按合同规定公司又拥有所有权的情形，在交付验收时确认收入是不是不太谨慎？

回答人：chenyiwei
是否在当初交付商品时就应当预见到这种结果？还是原本客户信用状况正常，后来因无法预见的突发事件导致客户陷入财务困境？